【裁判字號】    91,易,2316
【裁判日期】    920227
【裁判案由】    恐嚇等
【裁判全文】
臺灣桃園地方法院刑事判決                        九十一年度易字第二三一六號
    公  訴  人  臺灣桃園地方法院檢察署檢察官
    被      告  乙○○  女  四.
右列被告因恐嚇等案件，經檢察官提起公訴（九十一年度偵字第二一九五三號），本
院判決如左：
    主  文
乙○○以加害生命、身體之事，恐嚇他人，致生危害於安全，處拘役拾伍日，如易科
罰金，以參佰元折算壹日。又公然侮辱人，處拘役拾伍日，如易科罰金，以參佰元折
算壹日。應執行拘役貳拾日，如易科罰金，以參佰元折算壹日。緩刑貳年。
    事  實
一、乙○○與甲○是鄰居，因甲○撥打電話予其配偶郭峰龍，而懷疑甲○對其配偶郭
    峰龍有愛意，心生不滿，於氣憤之餘，竟基於恐嚇危害安全之犯意，於民國九十
    一年三月二十一日下午三時許，撥打甲○電話恫嚇稱：「瘋女人，若是讓我看到
    ，要拿刀殺你」等語，以加害生命、身體之事恐嚇甲○，使甲○心生畏懼，致生
    危害於安全。乙○○另基於侮辱他人之犯意，於九十一年十月三十日上午七時三
    十分許，在桃園縣大園鄉勞工超級市場附近之公眾得出入之場所對甲○辱罵：「
    爛貨」、「行為不檢」及「白賊七」等語。
二、案經甲○訴請台灣桃園地方法院檢察署檢察官偵查起訴。
    理  由
一、訊據被告乙○○對於右揭時、地恐嚇、侮辱之犯行坦承不諱，核與告訴人甲○於
    偵查及本院審理中指訴之情節相符，被告既供稱：伊係因受不了告訴人糾纏其先
    生，於氣憤之餘，才出言恐嚇、辱罵等語，則被告於氣憤之餘，口出前揭惡言，
    亦不違常情。又被告雖辯稱：因受不了告訴人糾纏其先生，氣憤之餘，才出言恐
    嚇、辱罵等語，惟苟告訴人確有騷擾其家庭之行為，被告當循合法之途徑救濟，
    亦不能對告訴人出言恐嚇、辱罵，故上開所辯縱然屬實，亦無解其刑責。本件事
    証明確，被告犯行洵堪認定，應予依法論科。
二、核被告之所為，係犯刑法第三百零五條恐嚇危害安全罪及同法第三百零九條第一
    項之公然侮辱罪。所犯上開二罪間，犯意各別、罪名互異，應予分論併罰。爰審
    酌被告犯罪之動機、目的、手段、被害人生命、身體所受之危害、名譽所受之損
    害及被告犯後態度等一切情狀，各量處如主文所示之刑，並定其應執行之刑及均
    諭知易科罰金之折算標準，以資懲儆。末查，被告前未曾受有期徒刑以上刑之宣
    告，此有臺灣高等法院被告全國前案紀錄表存卷可按，其僅因一時失慮，致觸犯
    本案犯行，本院認被告經本次罪刑之宣告後，已知所警惕，而無再犯之虞，所宣
    告之刑，以暫不執行為適當，爰併宣告緩刑二年，以啟自新。
據上論斷，應依刑事訴訟法第二百九十九條第一項前段，刑法第三百零五條、第三百
零九條第一項、第四十一條第一項前段、第五十一條第六款、第七十四條第一款，罰
金罰鍰提高標準條例第一條前段，第二條，判決如主文。
本案經檢察官何嘉仁到庭執行職務。
中      華      民      國    九十二    年      二      月    二十七    日
                              臺灣桃園地方法院刑事第二庭
                                    法  官    曾  正  耀
右正本證明與原本無異。
如不服本判決，應於判決送達後十日內向本院提出上訴狀( 應附繕本 )，上訴於
臺灣高等法院。
                                    書記官    文  巧  雲
中      華      民      國    九十二    年      二     月     二十七    日
附錄論罪科刑法條
刑法第三百零五條
以加害生命、身體、自由、名譽、財產之事恐嚇他人，致生危害於安全者，處二年以
下有期徒刑、拘役或三百元以下罰金。
刑法第三百零九條第一項
公然侮辱人者，處拘役或三百元以下罰金。


司法院資訊處製作；財團法人民間司法改革基金會備份。
